Images des répertoires du notaire Simon Le Mercier pour l'étude VII
Archives nationales de France
Images des répertoires du notaire Simon Le Mercier pour l'étude VII
14 septembre 1611 - 31 octobre 1647
MC/RE/VII/1 - MC/RE/VII/2, MC/ET/VII/5
Etude VII; Le mercier, Simon
2 registres et 1 extrait de registre
Archives nationales de France
Minutes et répertoires: la loi 2008-696 du 15 juillet 2008 relative aux archives a fixé à 75 ans à compter de la date de l'acte, ou à 25 ans à compter de la date du décès de l'intéressé si ce délai est plus bref, le délai de communication des minutes et répertoires des notaires; ce délai est porté à 100 ans à compter de la date de l'acte si le document se rapporte à un mineur (code du Patrimoine, articles L213-2, 4e d et 5e).
Autres documents de l'étude (dossiers de clients, comptabilité...): s'agissant d'archives privées, ces documents sont communicables selon les modalités fixées par le déposant ou le donateur.
Certains documents ne sont pas accessibles sous leur forme originale en raison de leur mauvais état de conservation.
Registres entrés aux Archives nationales en 1949.
Images des répertoires de l’étude VII
Archives de l'étude VII
répertoire d'officier public ministériel
- Répertoire chronologique pour la période du 14 septembre 1611 au 17 décembre 1629, 14 septembre 1611 - 17 décembre 1629; MC/RE/VII/1; Un registre de 103 feuillets de papier manuscrits, hauteur 34 x largeur 21 cm, composé de 6 cahiers foliotés par le notaire. Le registre est en assez mauvais état.
  Le répertoire contient les informations suivantes: 1. date du jour; 2. nature de l'acte passé en minute; 3. nom, prénom des parties.
  répertoire
  - Liste chronologique des actes pour la période du 14 septembre au 31 décembre 1611, 14 septembre - 31 décembre 1611; 3 r°
  - Liste chronologique des actes pour la période du 7 janvier au 28 décembre 1612, 7 janvier - 28 décembre 1612; 3 v°-6 r°
  - Liste chronologique des actes pour la période du 7 janvier au 29 décembre 1613, 7 janvier - 29 décembre 1613; 6 r°-9 v°
  - Liste chronologique des actes pour la période du 7 janvier au 20 décembre 1614, 7 janvier - 20 décembre 1614; 10 r°-13 r°
  - Liste chronologique des actes pour la période du 6 janvier au 29 décembre 1615, 6 janvier - 29 décembre 1615; 13 v°-18 r°
  - Liste chronologique des actes pour la période du 1er janvier au 31 décembre 1616, 1er janvier - 31 décembre 1616; 18 v°-23 v°
  - Liste chronologique des actes pour la période du 2 janvier au 30 décembre 1617, 2 janvier - 30 décembre 1617; 23 v°-31 r°
  - Liste chronologique des actes pour la période du 2 janvier au 14 décembre 1618, 2 janvier - 14 décembre 1618; 31 v°-39 r°
    Les feuillets 37-38 correspondent à une liste complémentaire d'actes de l'année 1619 pour les mois de mars à décembre inclus.
  - Liste chronologique des actes pour la période du 1er janvier au 31 décembre 1619, 1er janvier - 31 décembre 1619; 37 r°-45 v°
  - Liste chronologique des actes pour la période du 6 janvier au 31 décembre 1620, 6 janvier - 31 décembre 1620; 45 v°-55 r°
    Les feuillets 46-47 correspondent à une liste complémentaire d'actes de l'année 1620 pour les mois de janvier à décembre,
    le feuillet 54 correspond à une liste complémentaire d'actes de l'année 1621 pour les mois de mars à décembre.
  - Liste chronologique des actes pour la période du 1er janvier au 28 décembre 1621, 1er janvier - 28 décembre 1621; 55 r°-60 v°
    Le feuillet 54 correspond à une liste complémentaire d'actes de l'année 1621 pour les mois de mars à décembre.
  - Liste chronologique des actes pour la période du 7 janvier au 30 décembre 1622, 7 janvier - 30 décembre 1622; 60 v°-70 r°
    Les feuillets 61-62 correspondent à une liste complémentaire d'actes de l'année 1622 pour les mois de janvier à octobre.
  - Liste chronologique des actes pour la période du 3 janvier au 30 décembre 1623, 3 janvier - 30 décembre 1623; 70 v°-77 r°
    Le feuillet 71 correspond à une liste complémentaire d'actes de l'année 1623 pour les mois de février, mai, décembre.
  - Liste chronologique des actes pour la période du 2 janvier au 31 décembre 1624, 2 janvier - 31 décembre 1624; 77 r°-81 v°
    Le feuillet 76 correspond à une liste complémentaire d'actes de l'année 1624 pour les mois de janvier à septembre.
  - Liste chronologique des actes pour la période du 4 janvier au 22 décembre 1625, 4 janvier - 22 décembre 1625; 82 r°-85 r°
    Le feuillet 82 bis correspond à une liste complémentaire pour un acte de janvier 1625.
  - Liste chronologique des actes pour la période du 1er janvier au 31 décembre 1626, 1er janvier - 31 décembre 1626; 85 v°-89 r°
    Sur le feuillet 89 se trouve une liste complémentaire de 5 actes de l'année1626.
  - Liste chronologique des actes pour la période du 2 janvier au 30 décembre 1627, 2 janvier - 30 décembre 1627; 89 v°-95 r°
    Les feuillets 90-91 correspondent à une liste complémentaire d'actes pour les mois de janvier à décembre de l'année 1627.
  - Liste chronologique des actes pour la période du 5 janvier au 30 décembre 1628, 5 janvier - 30 décembre 1628; 95 v°-99 r°
    Sur le feuillet 99 se trouve une liste complémentaire de 2 actes de l'année 1628.
  - Liste chronologique des actes pour la période du 3 janvier au 31 décembre 1629, 3 janvier - 31 décembre 1629; 99 r°-103 v°
    Sur le feuillet 103 v° se trouve une liste complémentaire de 6 actes de l'année 1629.
- Répertoire chronologique pour la période du 7 janvier 1630 au 31 octobre 1647, 7 janvier 1630 - 31 octobre 1647; MC/RE/VII/2; Un registre de 232 feuillets de papier manuscrits, hauteur 32 x largeur 21 cm, composé de 2 cahiers foliotés par le notaire. Le registre est en assez mauvais état: les dix derniers feuillets sont en partie détériorés par l'humidité.
  Le répertoire contient les informations suivantes: la nature de l'acte passé en minute, les nom, prénom des parties, la date de l'acte.
  A partir de l'année 1644 (f° 196) la date du jour est remplacée par le n° de folio du registre des minutes.
  - Liste chronologique des actes pour la période du 7 janvier au 31 décembre 1630, 7 janvier - 31 décembre 1630; 1 r°-12 r°
  - Liste chronologique des actes pour la période du 2 janvier au 31 décembre 1631, 2 janvier - 31 décembre 1631; 12 v°-27 v°
  - Liste chronologique des actes pour la période du 5 janvier au 31 décembre 1632, 5 janvier - 31 décembre 1632; 27 v°-45 v°
  - Liste chronologique des actes pour la période du 3 janvier au 31 décembre 1633, 3 janvier - 31 décembre 1633; 45 v°-62 r°
  - Liste chronologique des actes pour la période du 2 janvier au 31 décembre 1634, 2 janvier - 31 décembre 1634; 62 r°-80 r°
  - Liste chronologique des actes pour la période du 2 janvier au 31 décembre 1635, 2 janvier - 31 décembre 1635; 80 r°-94 v°
  - Liste chronologique des actes pour la période du 2 janvier au 23 décembre 1636, 2 janvier - 23 décembre 1636; 94 v°-106 v°
  - Liste chronologique des actes pour la période du 2 janvier au 31 décembre 1637, 2 janvier - 31 décembre 1637; 106 v°-121 v°
  - Liste chronologique des actes pour la période du 1er janvier au 29 décembre 1638, 1er janvier - 29 décembre 1638; 121 v°-133 v°
  - Liste chronologique des actes pour la période du 1er janvier au 31 décembre 1639, 1er janvier - 31 décembre 1639; 133 v°-147 r°
  - Liste chronologique des actes pour la période du 12 janvier au 29 décembre 1640, 12 janvier - 29 décembre 1640; 147 r°-158 v°
  - Liste chronologique des actes pour la période du 2 janvier au 27 décembre 1641, 2 janvier - 27 décembre 1641; 158 v°-169 v°
  - Liste chronologique des actes pour la période du 7 janvier au 30 décembre 1642, 7 janvier - 30 décembre 1642; 169 v°-180 r°
  - Liste chronologique des actes pour la période du 3 janvier au 31 décembre 1643, 3 janvier - 31 décembre 1643; 180 r°-193 v°
    Le feuillet 193 r°-v° correspond à une liste complémentaire d'actes pour les mois de juillet à décembre de l'année 1643.
  - Liste chronologique des actes pour la période du 1er janvier au 31 décembre 1644, 1er janvier - 31 décembre 1644; 196 r°-210 r°
  - Liste chronologique des actes pour la période du 1er janvier au 31 décembre 1645, 1er janvier - 31 décembre 1645; 210 r°-216 r°
  - Liste chronologique des actes pour la période du 1er janvier au 31 décembre 1646, 1er janvier - 31 décembre 1646; 216 v°-223 r°
  - Liste chronologique des actes pour la période du 1er janvier au 31 octobre 1647, 1er janvier - 31 octobre 1647; 224 r°-230 v°
- Répertoire chronologique pour la période de l'année 1617, MC/ET/VII/5; 8 feuillets inséré en tête du registre des minutes.
  - Liste chronologique des actes pour la période de l'année 1617, 1 r°-8 r°